---
title: "kickstarter"
author: "dayci"
date: "11/20/2020"
output: html_document
---

```{r setup, include=FALSE}
knitr::opts_chunk$set(echo = TRUE)
options(scipen=999) 
library(dplyr)
library(magrittr)
library(lubridate)
library(plotly)
library(ggplot2)
library(kableExtra)
library(modeest)
```

We hope to examine the following research questions:

1. Does the campaign length impact the success rate?
2. What is the relationship between the goal ($) and the success of the campaign?
a. Distribution of (goal ($) - raised amount ($))
3. What is the relationship between a single pledge amount and goal (%)?
a. Do people pay more in expensive campaigns?
b. Do people pay differently in different countries?
4. How does the data vary across different categories of campaigns?
a. Which category has a higher success rate? (break down by countries) ?
b. Which categories have higher pledges/goals? Lower pledges/goals?


```{r}
rm(list=ls())
source("funcionesKickstarter.R")
```

En este proyecto se analizarán datos acerca de proyectos en Kicstarter; el conjunto de datos está disponible en Kaggle y consta de 378,661 registros y 19 variables que describen, fecha de inicio y final, cantidad de patrocinadores, país de origen, monto objetivo, monto logrado en moneda local y en dólares, entre otros.

https://www.kaggle.com/kemical/kickstarter-projects?fbclid=IwAR2NYBkzGoCMIOe2NqEkBvGt8rg3lMX2AmKBQOBFjnuhTU3Vr9QEQw4VrUc

El objetivo del presente proyecto es replicar algunos resultados de éste artículo y responder las siguientes preguntas.

1. ¿La longitud de la campaña afecta en la tasa de éxito? 
2. ¿Cuál es la relación entre el objetivo ($) y el éxito de la campaña?
2.1 Distribución de (monto objetivo y cantidad lograda)


```{r}
df0 <- read.csv("ks-projects-201801.csv") %>% 
  mutate(inicio = as.Date(launched, format = "%Y-%m-%d"),
         final = as.Date(deadline, format = "%Y-%m-%d"),
         duracion = as.numeric(final - inicio)) 
df0 %>% 
  head() %>%
  kbl() %>%
  kable_styling(bootstrap_options = c("striped", "hover", "condensed")) 
```

## Limpieza de datos

```{r}
summary(df0)

length(df0[which(df0$duracion > 100), 1])
100 * length(df0[which(df0$backers == 0), 1]) / length(df0[,1])
```


```{r}
df <- df0 %>%
  filter(duracion <= 100)
```

```{r}
tabla(df$state)
```


```{r}
df %>%
  group_by(state) %>%
  tally() -> data.fig

fig <- plot_ly(
  x = data.fig$state,
  y = data.fig$n / sum(data.fig$n),
  type = "bar"
)
```

## Duración de la campaña y tasa de éxito

La duración de la campaña se agrupa en los rangos 

```{r}
df <- df %>%
  arrange(duracion) %>%
  mutate(Campaign.Length = case_when(
    duracion <= 7 ~ "0 a 7 días",
    duracion <= 22 ~ "08 a 22 días",
    duracion <= 37 ~ "23 a 37 días",
    duracion <= 52 ~ "38 a 52 días",
    duracion <= 67 ~ "53 a 67 días",
    duracion <= 82 ~ "68 a 82 días",
    duracion <= 93 ~ "83 a 92 días",
    TRUE ~ "Más de 92 días"))
vec.categorias <- unique(df$Campaign.Length)
```

```{r}
tabla(df$Campaign.Length)
tabla(df$state)
```

```{r}
crosstab(df$state, df$Campaign.Length, Freq = TRUE)%>%
  t() %>%
  kbl() %>%
  kable_styling(bootstrap_options = c("striped", "hover", "condensed")) 
```

```{r}
crosstab(df$state, df$Campaign.Length, Freq = FALSE)%>%
  t() %>%
  kbl() %>%
  kable_styling(bootstrap_options = c("striped", "hover", "condensed")) 
```

```{r}
summary(df$duracion)
```

Distribución acumulada

```{r}
estado <- "successful"
titulo <- "Campañas exitosas"
df.cum  <- df %>% 
  filter(state == estado) %>%
  select(duracion) %>%
  group_by(duracion) %>%
  tally() %>%
  mutate(acumulado = cumsum(n),
         probabilidad = acumulado/sum(n))

plot(df.cum$probabilidad, type = "l", col = "blue",
     ylab = "Probabilidad", xlab = "Duración (días)",
     main = titulo)
```

```{r}
#failed
#exceeded goal
#canceled
```

```{r}
estado <- "successful"
titulo <- "Campañas exitosas"
state.vs.lenght <- crosstab(df$Campaign.Length, df$state, Freq = TRUE) %>%
  data.frame() %>%
  filter(columna == estado) 

fig <- plot_ly(state.vs.lenght, labels = ~renglon, values = ~Freq, type = 'pie')
fig <- fig %>% layout(title = titulo,
         xaxis = list(showgrid = FALSE, zeroline = FALSE, showticklabels = FALSE),
         yaxis = list(showgrid = FALSE, zeroline = FALSE, showticklabels = FALSE))

fig
```

```{r}
#failed
#canceled
```

```{r}
estado <- "successful"
titulo <- "Campañas exitosas"

df %>% 
  filter(state == estado, duracion <= 100) -> fig
hist(fig$duracion, main = titulo, 
     ylab = "Número de campañas", 
     xlab = "Duración de la campaña (días)")
```

```{r}
#failed
#canceled
```

```{r}
estado <- "successful"
categoria <- "0 a 7 días"
titulo <- "Campañas exitosas"
state.vs.lenght <- crosstab(df$Campaign.Length, df$state, Freq = FALSE) %>%
  data.frame() %>%
  filter(columna == estado) 

fig <- plot_ly(state.vs.lenght, labels = ~renglon, values = ~Freq, type = 'pie')
fig <- fig %>% layout(title = 'C',
         xaxis = list(showgrid = FALSE, zeroline = FALSE, showticklabels = FALSE),
         yaxis = list(showgrid = FALSE, zeroline = FALSE, showticklabels = FALSE))

fig
```



```{r}
titulo <- "Campañas exitosas"

df.cat <- df %>%
  filter(Campaign.Length == categoria) %>%
  select(state) %>%
  group_by(state) %>%
  tally() 

df.cat  %>%
  plot_ly(labels = ~state, values = ~n, type = 'pie') %>% 
  layout(title = paste("Categoría:", categoria),
         xaxis = list(showgrid = FALSE, zeroline = FALSE, showticklabels = FALSE),
         yaxis = list(showgrid = FALSE, zeroline = FALSE, showticklabels = FALSE))

df.cat %>% 
  plot_ly(
  x = ~state,
  y = ~n,
  name = titulo,
  type = "bar"
  )
```



```{r}
filtro <- "0 a 7 días"
titulo <- "Campañas exitosas"

fig <- plot_ly(df0, labels = ~state, values = ~n, type = 'pie')
fig <- fig %>% layout(title = titulo,
         xaxis = list(showgrid = FALSE, zeroline = FALSE, showticklabels = FALSE),
         yaxis = list(showgrid = FALSE, zeroline = FALSE, showticklabels = FALSE))
fig
```

```{r}
filtro <- "0 a 7 días"
titulo <- "Campañas exitosas"

fig <- plot_ly(
  x = df0$state,
  y = df0$n,
  type = "bar"
)

fig
```

```{r}
#barplot(df$backers)
hist(df$backers[df$backers <= 1000])
#summary(df$backers)
#boxplot(df$backers)
```

## Parte 2

```{r}
df <- df %>%
  arrange(usd_goal_real) %>%
  mutate(rangosGoal = case_when(
    usd_goal_real <= 1000 ~ "[0, 1,000]",
    usd_goal_real <= 10000 ~ "(1,000, 10,000]",
    usd_goal_real <= 100000 ~ "(10,000, 100,000]",
    TRUE ~ "(100,000, ...)"))

#vec.rangoGoal <- unique(df$rangosGoal)
#as.factor(vec.rangoGoal)

# ordenando niveles (copiar factor anterior)
vec.rangoGoal <- factor(unique(df$rangosGoal),
                          ordered = TRUE,
                          levels = c("[0, 1,000]", 
                                     "(1,000, 10,000]",
                                     "(10,000, 100,000]",
                                     "(100,000, ...)"))
```

```{r}
df %>%
  summarise(Media = mean(usd_goal_real),
            Moda = mfv(usd_goal_real),
            Varianza = var(usd_goal_real),
            sd = sqrt(Varianza),
            Mínimo = min(usd_goal_real),
            Q25 = quantile(usd_goal_real, 0.25),
            Mediana = median(usd_goal_real),
            Q75 = quantile(usd_goal_real, 0.75),
            Máximo = max(usd_goal_real),
            RIC = Q75 - Q25
            ) %>%
  t() -> goal.descriptivos
```

```{r}
df.desc <- df %>%
  group_by(rangosGoal) %>%
  summarise(Media = mean(usd_goal_real),
            Moda = mfv(usd_goal_real),
            Varianza = var(usd_goal_real),
            sd = sqrt(Varianza),
            Mínimo = min(usd_goal_real),
            Q25 = quantile(usd_goal_real, 0.25),
            Mediana = median(usd_goal_real),
            Q75 = quantile(usd_goal_real, 0.75),
            Máximo = max(usd_goal_real),
            RIC = Q75 - Q25
            )
nombres <- t(df.desc[, 1])
df.desc <- data.frame(t(df.desc[-1]))
colnames(df.desc) <- nombres
cbind(df.desc, General =goal.descriptivos) %>%
  round(2) %>%
  kbl() %>%
  kable_styling(bootstrap_options = c("striped", "hover", "condensed")) 
```

Comparando las medias de 

```{r}
df %>%
  group_by(state) %>%
  summarise(Media = mean(usd_goal_real),
            n = n()) 
```

```{r}
df <- df %>%
  mutate(dif.pledged.goal = usd_pledged_real - usd_goal_real)
```

```{r}
alpha <- 0.05

hist(df$usd_goal_real)

y <- descarta.outliers(df$usd_goal_real, alpha)
hist(y)
```



```{r}
ggplot(data = df, aes(x = usd_goal_real)) +
  geom_histogram(aes(y = ..density.., fill = ..count..)) +
  scale_fill_gradient(low = "#DCDCDC", high = "#7C7C7C") +
  stat_function(fun = dnorm, colour = "firebrick", 
                args = list(mean = mean(df$usd_goal_real),
                            sd = sd(df$usd_goal_real))) +
  ggtitle(paste("Histograma con curva normal teórica")) +
  theme_bw()
```

```{r}
ggplot(data = df, aes(x = dif.pledged.goal)) +
  geom_histogram(aes(y = ..density.., fill = ..count..)) +
  scale_fill_gradient(low = "#DCDCDC", high = "#7C7C7C") +
  stat_function(fun = dnorm, colour = "firebrick", 
                args = list(mean = mean(df$dif.pledged.goal),
                            sd = sd(df$dif.pledged.goal))) +
  ggtitle(paste("Histograma con curva normal teórica")) +
  theme_bw()
```

```{r}
df.CDF <- df %>%
  select(usd_goal_real) %>%
  arrange(usd_goal_real) %>%
  mutate(acumulado = cumsum(usd_goal_real),
         CDF = acumulado / sum(usd_goal_real))

fig <- plot_ly(df.CDF, x = ~usd_goal_real, 
               y = ~CDF, type = 'scatter', mode = 'lines')
fig
```

```{r}
df.CDF <- df %>%
  select(dif.pledged.goal) %>%
  arrange(dif.pledged.goal) %>%
  mutate(acumulado = cumsum(dif.pledged.goal),
         CDF = acumulado / sum(dif.pledged.goal))

fig <- plot_ly(df.CDF, x = ~dif.pledged.goal, 
               y = ~CDF, type = 'scatter', mode = 'lines')
fig
```

```{r}
dif <- df$usd_goal_real - df$usd_pledge_real
df.CDF <- df %>%
  select(dif) %>%
  arrange(dif) %>%
  mutate(acumulado = cumsum(dif),
         CDF = acumulado / sum(dif))

fig <- plot_ly(df.CDF, x = ~dif, 
               y = ~CDF, type = 'scatter', mode = 'lines')

fig
```

```{r}
estado <- "successful"

df.goal <- df %>% 
filter(state == estado)

ggplot(data = df.goal, aes(x = usd_goal_real)) +
  geom_histogram(aes(y = ..density.., fill = ..count..)) +
  scale_fill_gradient(low = "#DCDCDC", high = "#7C7C7C") +
  stat_function(fun = dnorm, colour = "firebrick", 
                args = list(mean = mean(df.goal$usd_goal_real),
                            sd = sd(df.goal$usd_goal_real))) +
  ggtitle(paste("Histograma con curva normal teórica: ", estado)) +
  theme_bw()
```


```{r}
rango = "[0, 1,000]"
df.CDF <- df %>%
  filter(rangosGoal == rango) %>%
  select(usd_goal_real) %>%
  arrange(usd_goal_real) %>%
  mutate(acumulado = cumsum(usd_goal_real),
         CDF = acumulado / sum(usd_goal_real))

fig <- plot_ly(df.CDF, x = ~usd_goal_real, 
               y = ~CDF, type = 'scatter', mode = 'lines')

fig
```


```{r}
rango = "(1,000, 10,000]"
df.CDF <- df %>%
  filter(rangosGoal == rango) %>%
  select(usd_goal_real) %>%
  arrange(usd_goal_real) %>%
  mutate(acumulado = cumsum(usd_goal_real),
         CDF = acumulado / sum(usd_goal_real))

fig <- plot_ly(df.CDF, x = ~usd_goal_real, 
               y = ~CDF, type = 'scatter', mode = 'lines')
fig
```

```{r}
rango = "(10,000, 100,000]"
df.CDF <- df %>%
  filter(rangosGoal == rango) %>%
  select(usd_goal_real) %>%
  arrange(usd_goal_real) %>%
  mutate(acumulado = cumsum(usd_goal_real),
         CDF = acumulado / sum(usd_goal_real))

fig <- plot_ly(df.CDF, x = ~usd_goal_real, 
               y = ~CDF, type = 'scatter', mode = 'lines')

fig
```

```{r}
rango = "(100,000, ...)"
df.CDF <- df %>%
  filter(rangosGoal == rango) %>%
  select(usd_goal_real) %>%
  arrange(usd_goal_real) %>%
  mutate(acumulado = cumsum(usd_goal_real),
         CDF = acumulado / sum(usd_goal_real))

fig <- plot_ly(df.CDF, x = ~usd_goal_real, 
               y = ~CDF, type = 'scatter', mode = 'lines')

fig
```