---
title: "Análisis de datos | Kickstarter"
author: "Arling Vázquez"
date: "11/20/2020"
output: html_document
---

```{r setup, include=FALSE}
knitr::opts_chunk$set(echo = TRUE)
options(scipen=999) 
library(dplyr)
library(magrittr)
library(lubridate)
library(plotly)
library(ggplot2)
library(kableExtra)
library(modeest)
```


```{r}
rm(list=ls())
source("funcionesKickstarter.R")
```

En este proyecto se analizarán datos acerca de proyectos en Kicstarter; el conjunto de datos está disponible en [Kaggle](https://www.kaggle.com/kemical/kickstarter-projects?fbclid=IwAR2NYBkzGoCMIOe2NqEkBvGt8rg3lMX2AmKBQOBFjnuhTU3Vr9QEQw4VrUc) y consta de 378,661 registros y 19 variables que describen, fecha de inicio y final, cantidad de patrocinadores, país de origen, monto objetivo, monto logrado en moneda local y en dólares, entre otros.

El objetivo del presente proyecto es replicar algunos resultados de [este artículo](http://saumyaray.me/files/Kickstarter%20Data%20Analysis.pdf) y responder las siguientes preguntas.

1. ¿La longitud de la campaña afecta en la tasa de éxito? 
2. ¿Cuál es la relación entre el objetivo ($) y el éxito de la campaña?

2.1 Distribución de (monto objetivo y cantidad lograda)

## Lectura y limpieza de datos

Como primer paso, se realiza la lectura de datos; además, se crean tres variables; inicio, final y duración del proyecto. En la siguiente tabla se presenta una muestra de los datos.

```{r}
df0 <- read.csv("ks-projects-201801.csv") %>% 
  mutate(inicio = as.Date(launched, format = "%Y-%m-%d"),
         final = as.Date(deadline, format = "%Y-%m-%d"),
         duracion = as.numeric(final - inicio)) 
df0 %>% 
  head() %>%
  kbl() %>%
  kable_styling(bootstrap_options = c("striped", "hover", "condensed")) 
```

Ahora, se obtienen estadísticos descriptivos básicos de cada variable:

```{r}
summary(df0)
```

El conjunto de datos incluye información sobre 7 campañas iniciadas en 1970; considerando que el sitio Kickstarter fue fundado en 2009, esos datos se descartarán de este análisis.

El porcentaje de datos eliminados es:

```{r}
100 * length(df0[which(df0$duracion > 100), 1]) / length(df0[,1])
```

Se eliminan los registros con fecha de inicio anterior a 2009:

```{r}
df <- df0 %>%
  filter(duracion <= 100)
```

Una de las inconsistencias detectadas es que hay campañas con 0 patrocinadores pero con monto recaudado mayor que cero; sin embargo, dado que esta variable no se utiliza en este análisis, estos datos no serán descartados.

```{r}
df %>%
  filter(backers == 0, usd_pledged_real >0) %>%
  tally()
```

## Duración de la campaña y tasa de éxito

En esta parte se busca responder la siguiente pregunta: ¿La longitud de la campaña afecta en la tasa de éxito? 

Según los resultados, solo el 35.4 % de las campañas logra completarse con éxito.

```{r}
tabla(df$state)
```

```{r}
df %>%
  group_by(state) %>%
  tally() -> data.fig

fig <- plot_ly(
  x = data.fig$state,
  y = data.fig$n / sum(data.fig$n),
  type = "bar"
)
fig
```

Para fines de comparación con los resultados del artículo, la duración de la campaña se agrupa en los rangos:

```{r}
df <- df %>%
  arrange(duracion) %>%
  mutate(rangosDuracion = case_when(
    duracion <= 7 ~ "0 a 7 días",
    duracion <= 22 ~ "08 a 22 días",
    duracion <= 37 ~ "23 a 37 días",
    duracion <= 52 ~ "38 a 52 días",
    duracion <= 67 ~ "53 a 67 días",
    duracion <= 82 ~ "68 a 82 días",
    duracion <= 93 ~ "83 a 92 días",
    TRUE ~ "Más de 92 días"))
```

Resumen de duración:

```{r}
summary(df$duracion)
```

El 64.3% de campañas duró entre 23 y 37 días

```{r}
tabla(df$rangosDuracion)
```

Se genera una tabla de contingencia, de frecuencias, entre las variables duración (agrupada en rangos) y el estado de la campaña.

```{r}
crosstab(df$state, df$rangosDuracion, Freq = TRUE)%>%
  t() %>%
  kbl() %>%
  kable_styling(bootstrap_options = c("striped", "hover", "condensed")) 
```

Ahora, la misma tabla con porcentajes:

```{r}
df.tabla <- crosstab(df$state, df$rangosDuracion, Freq = FALSE)
df.tabla %>%
  t() %>%
  kbl() %>%
  kable_styling(bootstrap_options = c("striped", "hover", "condensed")) 
```

Comparación de tasa de éxito por estado

```{r}
df.tabla <-df.tabla %>%
  data.frame() %>%
  filter(renglon == "successful")

fig <- plot_ly(df.tabla, x = ~columna, y = ~Freq, 
               type = 'scatter', mode = 'lines')

fig
```

De esta gráfica, se observa que los proyectos con duración entre 8 y 22 días tienen mayor tasa de éxito, seguida del grupo que dura 7 días o menos. Por otro lado, las campañas entre 53 a 67 días tienen tasa de éxito menor que el resto de grupos.

A continuación, se repican algunas gráficas del artículo de referencia.

### Distribución acumulada

Estadísticos descriptivos de la duración

```{r}
summary(df$duracion)
mfv(df$duracion)
sd(df$duracion)
```

### CDF por grupo

```{r}
estado <- "successful"
df.cum  <- df %>% 
  filter(state == estado) %>%
  select(duracion) %>%
  group_by(duracion) %>%
  tally() %>%
  mutate(acumulado = cumsum(n),
         probabilidad = acumulado/sum(n))

plot(df.cum$probabilidad, type = "l", col = "blue",
     ylab = "Probabilidad", xlab = "Duración (días)",
     main = estado, xlim = c(0, 100))
```

```{r}
estado <- "failed"
df.cum  <- df %>% 
  filter(state == estado) %>%
  select(duracion) %>%
  group_by(duracion) %>%
  tally() %>%
  mutate(acumulado = cumsum(n),
         probabilidad = acumulado/sum(n))

plot(df.cum$probabilidad, type = "l", col = "blue",
     ylab = "Probabilidad", xlab = "Duración (días)",
     main = estado, xlim = c(0, 100))
```

```{r}
estado <- "exceeded goal"
df.cum  <- df %>% 
  filter(usd_pledged_real - usd_goal_real >=0) %>%
  select(duracion) %>%
  group_by(duracion) %>%
  tally() %>%
  mutate(acumulado = cumsum(n),
         probabilidad = acumulado/sum(n))

plot(df.cum$probabilidad, type = "l", col = "blue",
     ylab = "Probabilidad", xlab = "Duración (días)",
     main = estado, xlim = c(0, 100))
```

```{r}
estado <- "canceled"
df.cum  <- df %>% 
  filter(state == estado) %>%
  select(duracion) %>%
  group_by(duracion) %>%
  tally() %>%
  mutate(acumulado = cumsum(n),
         probabilidad = acumulado/sum(n))

plot(df.cum$probabilidad, type = "l", col = "blue",
     ylab = "Probabilidad", xlab = "Duración (días)",
     main = estado, xlim = c(0, 100))
```

### Duración (rangos) por estado de campaña

```{r}
estado <- "successful"
state.vs.lenght <- crosstab(df$rangosDuracion, df$state, Freq = TRUE) %>%
  data.frame() %>%
  filter(columna == estado) 

fig <- plot_ly(state.vs.lenght, labels = ~renglon, values = ~Freq, type = 'pie')
fig <- fig %>% layout(title = estado,
         xaxis = list(showgrid = FALSE, zeroline = FALSE, showticklabels = FALSE),
         yaxis = list(showgrid = FALSE, zeroline = FALSE, showticklabels = FALSE))
fig
```

```{r}
estado <- "failed"
state.vs.lenght <- crosstab(df$rangosDuracion, df$state, Freq = TRUE) %>%
  data.frame() %>%
  filter(columna == estado) 

fig <- plot_ly(state.vs.lenght, labels = ~renglon, values = ~Freq, type = 'pie')
fig <- fig %>% layout(title = estado,
         xaxis = list(showgrid = FALSE, zeroline = FALSE, showticklabels = FALSE),
         yaxis = list(showgrid = FALSE, zeroline = FALSE, showticklabels = FALSE))
fig
```

```{r}
estado <- "canceled"
state.vs.lenght <- crosstab(df$rangosDuracion, df$state, Freq = TRUE) %>%
  data.frame() %>%
  filter(columna == estado) 

fig <- plot_ly(state.vs.lenght, labels = ~renglon, values = ~Freq, type = 'pie')
fig <- fig %>% layout(title = estado,
         xaxis = list(showgrid = FALSE, zeroline = FALSE, showticklabels = FALSE),
         yaxis = list(showgrid = FALSE, zeroline = FALSE, showticklabels = FALSE))
fig
```

```{r}
estado <- "successful"

df %>% 
  filter(state == estado, duracion <= 100) -> fig

hist(fig$duracion, main = estado, 
     ylab = "Número de campañas", 
     xlab = "Duración de la campaña (días)")
```

```{r}
estado <- "failed"

df %>% 
  filter(state == estado, duracion <= 100) -> fig

hist(fig$duracion, main = estado, 
     ylab = "Número de campañas", 
     xlab = "Duración de la campaña (días)")
```

```{r}
estado <- "canceled"

df %>% 
  filter(state == estado, duracion <= 100) -> fig

hist(fig$duracion, main = estado, 
     ylab = "Número de campañas", 
     xlab = "Duración de la campaña (días)")
```

## Relación entre monto objetivo y éxito de la campaña

¿Cuál es la relación entre el objetivo ($) y el éxito de la campaña?

2.1 Distribución de (monto objetivo y cantidad lograda)

Se agrupa el monto objetivo en los siguientes grupos

```{r}
df <- df %>%
  arrange(usd_goal_real) %>%
  mutate(rangosGoal = case_when(
    usd_goal_real <= 1000 ~ "G1 [0, 1,000]",
    usd_goal_real <= 10000 ~ "G2 (1,000, 10,000]",
    usd_goal_real <= 100000 ~ "G3 (10,000, 100,000]",
    TRUE ~ "G4 (100,000, ...)"))
```

Algunos estadísticos:   

```{r}
df %>%
  summarise(Media = mean(usd_goal_real),
            Moda = mfv(usd_goal_real),
            Varianza = var(usd_goal_real),
            sd = sqrt(Varianza),
            Mínimo = min(usd_goal_real),
            Q25 = quantile(usd_goal_real, 0.25),
            Mediana = median(usd_goal_real),
            Q75 = quantile(usd_goal_real, 0.75),
            Máximo = max(usd_goal_real),
            RIC = Q75 - Q25
            ) %>%
  t() -> goal.descriptivos
```

```{r}
df.desc <- df %>%
  group_by(rangosGoal) %>%
  summarise(Media = mean(usd_goal_real),
            Moda = mfv(usd_goal_real),
            Varianza = var(usd_goal_real),
            sd = sqrt(Varianza),
            Mínimo = min(usd_goal_real),
            Q25 = quantile(usd_goal_real, 0.25),
            Mediana = median(usd_goal_real),
            Q75 = quantile(usd_goal_real, 0.75),
            Máximo = max(usd_goal_real),
            RIC = Q75 - Q25
            )
nombres <- t(df.desc[, 1])
df.desc <- data.frame(t(df.desc[-1]))
colnames(df.desc) <- nombres

cbind(df.desc, General =goal.descriptivos) %>%
  round(2) %>%
  kbl() %>%
  kable_styling(bootstrap_options = c("striped", "hover", "condensed")) 
```

En la siguiente tabla se muestran el monto objetivo promedio por estado; puede observarse que las campañas exitosas tienen tienen, en promedio, un objetivo menor al resto.

```{r}
df %>%
  group_by(state) %>%
  summarise(Media = mean(usd_goal_real),
            n = n()) 
```

Resumen estadístico e histograma de usd_goal_real.

```{r}
summary(df$usd_goal_real)
```

```{r}
hist(df$usd_goal_real, main = "Histograma: usd_goal_real",
     xlab = "usd_goal_real", ylab = NULL)
```

Se descartan los outliers, se elimina al \alpha \% de los datos extremos

```{r}
alpha <- 0.01

goal1 <- descarta.outliers(df$usd_goal_real, alpha)
hist(goal1, main = "usd_goal_real sin outliers",
     xlab = "usd_goal_real", ylab = NULL, freq = TRUE)
```

Una distribución normal no es la mejor elección para modelar el monto objetivo; sin embargo, si se ajusta al logaritmo de los datos.

```{r}
ggplot(data = df, aes(x = goal1)) +
  geom_histogram(aes(y = ..density.., fill = ..count..)) +
  scale_fill_gradient(low = "#DCDCDC", high = "#7C7C7C") +
  stat_function(fun = dnorm, colour = "firebrick", 
                args = list(mean = mean(goal1, na.rm = TRUE),
                            sd = sd(goal1, na.rm = TRUE))) +
  ggtitle(paste("Histograma con curva normal teórica")) +
  theme_bw()
```

```{r}
goal1 <-log(goal1)
ggplot(data = df, aes(x = goal1)) +
  geom_histogram(aes(y = ..density.., fill = ..count..)) +
  scale_fill_gradient(low = "#DCDCDC", high = "#7C7C7C") +
  stat_function(fun = dnorm, colour = "firebrick", 
                args = list(mean = mean(goal1, na.rm = TRUE),
                            sd = sd(goal1, na.rm = TRUE))) +
  ggtitle(paste("Histograma con curva normal teórica")) +
  theme_bw()
```

### CDF

```{r}
df <- df %>%
  mutate(goal.alpha = descarta.outliers(usd_goal_real, alpha),
         dif.goal.pledge = usd_goal_real- usd_pledged_real,
         dif.alpha = descarta.outliers(dif.goal.pledge, alpha))
```

```{r}
df.CDF <- df %>%
  select(usd_goal_real) %>%
  arrange(usd_goal_real) %>%
  group_by(usd_goal_real) %>%
  tally() %>%
  mutate(acumulado =  cumsum(n), 
         CDF = acumulado / sum(n))
         
fig <- plot_ly(x = ~df.CDF$usd_goal_real, 
               y = df.CDF$CDF, type = 'scatter', mode = 'lines')
```

```{r}
rango = "G1 [0, 1,000]"
df.CDF <- df %>%
  filter(rangosGoal == rango) %>%
  select(usd_goal_real) %>%
  arrange(usd_goal_real) %>%
  group_by(usd_goal_real) %>%
  tally() %>%
  mutate(acumulado =  cumsum(n), 
         CDF = acumulado / sum(n))

fig <- plot_ly(df.CDF, x = ~usd_goal_real, 
               y = ~CDF, type = 'scatter', mode = 'lines')
fig

df.grupo <- df %>%
  select(rangosGoal, state) %>%
  filter(rangosGoal == rango) %>%
  group_by(state) %>%
  tally() %>%
  mutate(porcentaje = n/sum(n))

fig <- plot_ly(df.grupo, labels = ~state, values = ~porcentaje, type = 'pie')
fig <- fig %>% layout(title = rango,
         xaxis = list(showgrid = FALSE, zeroline = FALSE, showticklabels = FALSE),
         yaxis = list(showgrid = FALSE, zeroline = FALSE, showticklabels = FALSE))
fig
```

```{r}
rango = "G2 (1,000, 10,000]"
df.CDF <- df %>%
  filter(rangosGoal == rango) %>%
  select(usd_goal_real) %>%
  arrange(usd_goal_real) %>%
  group_by(usd_goal_real) %>%
  tally() %>%
  mutate(acumulado =  cumsum(n), 
         CDF = acumulado / sum(n))

fig <- plot_ly(df.CDF, x = ~usd_goal_real, 
               y = ~CDF, type = 'scatter', mode = 'lines')
fig

df.grupo <- df %>%
  select(rangosGoal, state) %>%
  filter(rangosGoal == rango) %>%
  group_by(state) %>%
  tally() %>%
  mutate(porcentaje = n/sum(n))

fig <- plot_ly(df.grupo, labels = ~state, values = ~porcentaje, type = 'pie')
fig <- fig %>% layout(title = rango,
         xaxis = list(showgrid = FALSE, zeroline = FALSE, showticklabels = FALSE),
         yaxis = list(showgrid = FALSE, zeroline = FALSE, showticklabels = FALSE))
fig
```

```{r}
rango = "G3 (10,000, 100,000]"
df.CDF <- df %>%
  filter(rangosGoal == rango) %>%
  select(usd_goal_real) %>%
  arrange(usd_goal_real) %>%
  group_by(usd_goal_real) %>%
  tally() %>%
  mutate(acumulado =  cumsum(n), 
         CDF = acumulado / sum(n))

fig <- plot_ly(df.CDF, x = ~usd_goal_real, 
               y = ~CDF, type = 'scatter', mode = 'lines')
fig

df.grupo <- df %>%
  select(rangosGoal, state) %>%
  filter(rangosGoal == rango) %>%
  group_by(state) %>%
  tally() %>%
  mutate(porcentaje = n/sum(n))

fig <- plot_ly(df.grupo, labels = ~state, values = ~porcentaje, type = 'pie')
fig <- fig %>% layout(title = rango,
         xaxis = list(showgrid = FALSE, zeroline = FALSE, showticklabels = FALSE),
         yaxis = list(showgrid = FALSE, zeroline = FALSE, showticklabels = FALSE))
fig
```

```{r}
rango = "G4 (100,000, ...)"
df.CDF <- df %>%
  filter(rangosGoal == rango) %>%
  select(usd_goal_real) %>%
  arrange(usd_goal_real) %>%
  group_by(usd_goal_real) %>%
  tally() %>%
  mutate(acumulado =  cumsum(n), 
         CDF = acumulado / sum(n))

fig <- plot_ly(df.CDF, x = ~usd_goal_real, 
               y = ~CDF, type = 'scatter', mode = 'lines')
fig

df.grupo <- df %>%
  select(rangosGoal, state) %>%
  filter(rangosGoal == rango) %>%
  group_by(state) %>%
  tally() %>%
  mutate(porcentaje = n/sum(n))

fig <- plot_ly(df.grupo, labels = ~state, values = ~porcentaje, type = 'pie')
fig <- fig %>% layout(title = rango,
         xaxis = list(showgrid = FALSE, zeroline = FALSE, showticklabels = FALSE),
         yaxis = list(showgrid = FALSE, zeroline = FALSE, showticklabels = FALSE))
fig
```

### Diferencia entre monto objetivo y monto logrado

Se calcula la diferencia entre estas variables

```{r}
ggplot(data = df, aes(x = dif.goal.pledge)) +
  geom_histogram(aes(y = ..density.., fill = ..count..)) +
  scale_fill_gradient(low = "#DCDCDC", high = "#7C7C7C") +
  stat_function(fun = dnorm, colour = "firebrick", 
                args = list(mean = mean(df$dif.goal.pledge),
                            sd = sd(df$dif.goal.pledge))) +
  ggtitle(paste("Histograma con curva normal teórica")) +
  theme_bw()
```

Descartando outliers:

```{r}
ggplot(data = df, aes(x = dif.alpha)) +
  geom_histogram(aes(y = ..density.., fill = ..count..)) +
  scale_fill_gradient(low = "#DCDCDC", high = "#7C7C7C") +
  stat_function(fun = dnorm, colour = "firebrick", 
                args = list(mean = mean(df$dif.alpha, na.rm = TRUE),
                            sd = sd(df$dif.alpha, na.rm = TRUE))) +
  ggtitle(paste("Histograma con curva normal teórica")) +
  theme_bw()
```

```{r}
df.CDF <- df %>%
  select(usd_goal_real) %>%
  arrange(usd_goal_real) %>%
  group_by(usd_goal_real) %>%
  tally() %>%
  mutate(acumulado =  cumsum(n), 
         CDF = acumulado / sum(n))

fig <- plot_ly(df.CDF, x = ~usd_goal_real, 
               y = ~CDF, type = 'scatter', mode = 'lines')
fig
```

## Conclusiones

- El 64.3% de las campañas tiene duración de 23 a 37 días y el valor con mayor frecuencia en la duración es 30 días

- Las campañas con mayor tasa de éxito están en los grupos 8 a 22 días y 0 a 7 días con 48.7% y 42.0%, respectivamente.

- Las campañas exitosas suelen tener monto objetivo menor al resto (9,533 USD en promedio); por otro lado, la meta de campañas fallidas y canceladas es superior a 63,000 USD.

- El monto solicitado con mayor frecuencia es 5,000 USD.

- Aparentemente, el monto objetivo en dólares sigue una distribución lognormal.
